# 请教陈老师：农业合作社是否可纳入合并范围

提问人：yuehuawjg 时间：2013-09-06 15:35:37
甲公司是一家从事农业生产、开发为主的有限公司，参与了一家农业合作社的具体经营工作。由于甲公司有市场资源、良好的管理水平、技术扶持，目前实际上已经对该农业合作社进行了全部管理。根据《中华人民共和国农民专业合作法》的规定，合作社是在农村家庭承包经营基础上，同类农产品的生产经营者或者同类农业生产经营服务的提供者、利用者，自愿联合、民主管理的互助性经济组织。合作社的成员中，农民至少应当占成员总数的百分之八十。成员总数二十人以下的，可以有一个企业、事业单位或者社会团体成员；成员总数超过二十人的，企业、事业单位和社会团体成员不得超过成员总数的百分之五。农民专业合作社成员大会选举和表决，实行一人一票制，成员各享有一票的基本表决权。表决生效的比例与公司法约定基本相同。请问：甲公司是否可将该农业合作社纳入合并范围？欢迎了解农业背景的老师给予解答。

回答人：chenyiwei
可以参考一下这个帖子：http://bbs.esnai.com/forum.php?m ... p;page=1#pid6945740。